# 请教新租赁准则中租赁资产的使用寿命的界定（房产）

提问人：喳喳喳 时间：2020-11-27 13:33:04
新租赁准则应用指南在对融资租赁判断时，其中一条：资产的所有权虽然不转移，但租赁期占租赁资产使用寿命的大部分（75%），这里的量化标准只是指导性标准，企业具体运用时，必须以准则规定的相关条件进行综合判断。
这里的使用寿命是指的剩余的使用年限，而不是全部可使用年限。但是指固定资产的剩余折旧年限么？如果是机器设备（除了飞机这种大型的），觉得按剩余折旧年限还可以理解。但如果是房产，按 30 年计提折旧，如果租赁 15年，折旧已经计提了 13 年，其他融资租赁的分类标准都明显不符合的情况下，按规定就是按融资租赁处理。可按交易的实质理解，觉得不应该是融资租赁。
所以问题 1 ：使用寿命，是固定资产的剩余折旧年限么？
问题 2 ：这里的量化标准只是指导性标准，企业具体运用时，必须以准则规定的相关条件进行综合判断。意思是可以不用严格按照分录标准，而根据交易实质判定么？

回答人：chenyiwei
1 、根据固定资产准则规定，固定资产的折旧年限应当就是其预计使用寿命。这两者在概念上应当保持逻辑一致性。你说的问题恰恰是由于实际执行的固定资产折旧年限没有合理反映出固定资产的实际可使用年限所致。
2 、实质重于形式原则是基本的会计原则。过于拘泥于定量标准，反而会造成利润操纵空间，且不符合实质重于形式原则。